

About Me

J'ai <u>23 ans</u> je suis <u>né à Turin</u>, en Italie, où j'ai passé mes années de formation.

Je suis une personne dynamique à l'aise avec le changement.

Languages

- Français : avancé
- Anglais: de base

Expertise Skill

- Computer Programing: Java, Kotlin, C
- Graphic design
- 3D design

Contact Me

- +33 6 02 49 62 76
- riccardoventurini220 @gmail.com
- https://github.com/ctrlVnt
- 14 Rue du Théàtre, 73000 Chambéry

Riccardo Venturini

Programmeur

Education

- 2020-2022Università degli studi di Torino,C.so Svizzera 185, 10149 Torino, Italy
- 2013-2018
 I.I.S. Giulio Natta, Via XX Settembre,
 14/A, 10098 Rivoli TO, Italy

Work Experience

2018 - 2021Etude technique MegeMConcepteur mécanique junior

Projects

- Systèmes d'exploitation C
 Implémentation d'un système de synchronisation entre processus d'un ordinateur Linux par C
- Application mobile Kotlin
 Mise en place d'une application
 Android qui émule des flashcards
 pour faciliter la mémorisation.

Other experience

- 2022- aujourd'hui
 Erasmus France
 Université Savoie Mont Blanc
 pour tout l'anné
- 2015-2022Faire du bénévolatMovimento Rangers
- Autre
 - Sport